臺灣彰化地方法院刑事判決　　　　　　　96年度訴字第2404號
公　訴　人　臺灣彰化地方法院檢察署檢察官
被　　　告　甲○○
　　　　　　　　　　（另案在臺灣彰化監獄執行中）
上列被告因違反毒品危害防制條例案件，經檢察官提起公訴（96
年度毒偵字第4514號），本院依簡式審判程序判決如下：
    主  文
甲○○施用第一級毒品，累犯，處有期徒刑壹年。
    事  實
一、甲○○前於民國94年間，因施用第一、二級毒品案件，經本
    院以94年度訴字第442號判決各判處有期徒刑1年、8月，應
    執行有期徒刑1年6月確定，於95年7月28日縮短刑期執行完
    畢。另其曾因施用毒品案件，經本院以88年度毒聲字第5687
    號裁定送強制戒治，於89年12月30日強制戒治執行完畢釋放
    ，並由臺灣彰化地方法院檢察署檢察官以90年度戒毒偵字第
    61號、第62號為不起訴處分確定；復於91年間，又因施用第
    一、二級毒品案件，經本院以91年度毒聲字第972號裁定送
    強制戒治，於92年7月24日強制戒治執行完畢釋放。詎其仍
    不知悔改，於前揭強制戒治執行完畢釋放後5年內，復基於
    施用第一級毒品海洛因及第二級毒品甲基安非他命之犯意，
    於96年8月15日12時許，在臺中市○○路某工地內，以將第
    一級毒品海洛因及第二級毒品甲基安非他命一併放入玻璃球
    內以火燒烤吸食產生之煙霧方式，同時施用第一級毒品海洛
    因及第二級毒品甲基安非他命1次。嗣於96年8月16日13時30
    分許，為警在彰化縣埤頭鄉○○○路305號前查獲，且經採
    集其尿液送驗，結果呈嗎啡及甲基安非他命陽性反應，而悉
    上情。
二、案經彰化縣警察局北斗分局報告臺灣彰化地方法院檢察署檢
    察官偵查起訴。
    理  由
一、本案被告甲○○所犯係死刑、無期徒刑、最輕本刑為3年以
    上有期徒刑以外之罪，其於準備程序就前揭被訴事實為有罪
    之陳述，經受命法官告知簡式審判程序之旨，並聽取其與公
    訴人之意見後，本院認無不得或不宜改依簡式審判程序進行
    之處，爰依刑事訴訟法第273條之1第1項、第284條之1，裁
    定本案由受命法官獨任進行簡式審判程序，合先敘明。
二、訊據被告甲○○對於上開事實坦承不諱，且被告於96年8月1
    6日14時許為警採集之尿液，經送詮昕科技股份有限公司檢
    驗結果，呈嗎啡陽性反應，另送中山醫學大學附設醫院檢驗
    科藥物檢測中心複驗結果，呈甲基安非他命陽性反應，此有
    彰化縣警察局北斗分局委託檢驗尿液代號與真實姓名對照認
    證單、詮昕科技股份有限公司濫用藥物尿液檢驗報告及中山
    醫學大學附設醫院檢驗科藥物檢測中心尿液檢驗複驗報告各
    1紙在卷可稽，足徵被告之任意性自白與事實相符，可以採
    信。又被告曾因施用毒品案件，經本院以88年度毒聲字第56
    87號裁定送強制戒治，於89年12月30日強制戒治執行完畢釋
    放，並由臺灣彰化地方法院檢察署檢察官以90年度戒毒偵字
    第61號、第62號為不起訴處分確定；復於91年間，又因施用
    第一、二級毒品案件，經本院以91年度毒聲字第972號裁定
    送強制戒治，於92年7月24日強制戒治執行完畢釋放等情，
    有臺灣高等法院被告前案紀錄表及臺灣彰化地方法院檢察署
    刑案資料查註紀錄表各1份在卷可參，本案事證明確，被告
    於前揭強制戒治執行完畢釋放後，5年內再犯本件施用第一
    級毒品海洛因及第二級毒品甲基安非他命之犯行，洵堪認定
    ，應予依法論科。
三、查海洛因、甲基安非他命分別係毒品危害防制條例第2條第2
    項第1款、第2款所稱之第一級、第二級毒品，依法均不得持
    有、施用。故核被告甲○○所為，係犯毒品危害防制條例第
    10條第1項之施用第一級毒品罪及同條第2項之施用第二級毒
    品罪。被告為施用毒品海洛因、甲基安非他命而持有之低度
    行為，各為其施用之高度行為所吸收，均不另論罪。被告以
    一行為犯施用第一級毒品罪及施用第二級毒品罪，係想像競
    合犯，應從一重之施用第一級毒品罪處斷。被告有如事實欄
    所述前科及執行紀錄，有臺灣彰化地方法院檢察署刑案資料
    查註紀錄表、臺灣高等法院被告前案紀錄表各1份在卷可考
    ，其於5年以內故意再犯本件有期徒刑以上之罪，為累犯，
    應依刑法第47條第1項之規定加重其刑。爰審酌被告曾因施
    用毒品經執行強制戒治及刑之執行後，猶未能深切體認毒品
    危害己身之鉅，及早謀求脫離毒害之道，反而伺機再犯，未
    見有何收斂、警惕之意，無視於毒品對於自身健康之戕害及
    國家對於杜絕毒品犯罪之禁令，自有使其接受相當時期監禁
    以敦化性情之必要，惟念及被告犯後尚能坦承犯行，且施用
    毒品固戕害個人健康至深，然就他人權益之侵害仍屬有限，
    及其犯罪之動機、目的、手段、智識程度等一切情狀，認公
    訴人具體求刑有期徒刑1年2月，尚嫌過重，而量處如主文所
    示之刑，以示懲儆。
據上論斷，應依刑事訴訟法第273條之1第1項、第299條第1項前
段，毒品危害防制條例第10條第1項、第2項，刑法第11條前段、
第55條、第47條第1項，判決如主文。
本案經檢察官吳芙如到庭執行職務。
中　　華　　民　　國　　96　　年　　12　　月　　14　　日
                  刑事第二庭          法  官  尚安雅
以上正本證明與原本無異。
如不服本判決，應於判決送達後10日內，向本院提出上訴書狀，
上訴書狀應「敘述具體上訴理由」，並按他造當事人之人數附繕
本。「切勿逕送上級法院」。
中　　華　　民　　國　　96　　年　　12　　月　　20　　日
                                      書記官  陳佳宏
附錄本案論罪科刑法條：
毒品危害防制條例第10條
施用第一級毒品者，處 6 月以上 5 年以下有期徒刑。
施用第二級毒品者，處 3 年以下有期徒刑。
